臺灣士林地方法院刑事判決　　　　　　　 93年度訴字第575號
公　訴　人　臺灣士林地方法院檢察署檢察官
被　　　告　甲○○
上列被告因毒品危害防制條例案件，經檢察官提起公訴（93年度
毒偵字第733 號），及移送併案審理（93年度毒偵字第1117號）
，被告為有罪之陳述，本院合議庭裁定改行簡式審判程序，並判
決如下：
    主  文
甲○○連續施用第一級毒品，處有期徒刑捌月，扣案之海洛因壹
包（毛重壹包零點壹公克）沒收銷燬；又連續施用第二級毒品安
非他命，處有期徒刑肆月，扣案之安非他命參拾包（肆包驗餘淨
重肆陸點貳伍肆肆公克，貳拾陸包毛重貳拾點參貳公克）沒收銷
燬，應執行有期徒刑拾月，扣案之海洛因壹包（毛重零點壹公克
）及安非他命參拾包（肆包驗餘淨重肆陸點貳伍肆肆公克，貳拾
陸包毛重貳拾點參貳公克）均沒收銷燬。
    事  實
一、甲○○曾因施用毒品案件，先後二次送觀察、勒戒後，均認
    無繼續施用毒品之傾向，由臺灣士林地方法院檢察署檢察官
    於民國92年6 月25日以92年度毒偵緝字第31號、92年度毒偵
    字第423 號、92年度毒偵字第677 號不起訴處分確定，及於
    93年2 月23日以93年度毒偵緝字第19號、93年度毒偵緝字第
    20 號 、93年度毒偵緝字第21號不起訴處分確定。詎仍不知
    悔改，自93年2 月23日勒戒出所後之93年2 月底起至94年1
    月23 日 止，在臺北市○○區○○街368 號14樓之8
    處，以摻入香煙點火吸食方式，約二個月一次，連續施用第
    一級毒品海洛因多次，另基於施用第二級毒品之概括犯意，
    自93 年2月23日勒戒出所之93年2 月底起至94年1 月22日止
    ，在臺北市○○區○○街368 號14樓之8
    非他命放入玻璃球內用火燒烤方式，約一個月三至四次連續
    施用第二級毒品安非他命多次。嗣於93年4 月18日凌晨1 時
    許，甲○○行經臺北市北投區○○○路○ 段593 號前，因交
    通違規為警盤查，帶回臺北市○○區○○路305 號臺北市政
    府警察局北投分局關渡派出所內查驗身分時，為警查獲其持
    有之手提包內有第二級毒品安非他命四包（驗餘淨重四六點
    二五四四公克），又於93年6 月11日19時50分許，在臺北縣
    淡水鎮○○路40號前為警查獲，扣得安非他命二十六包（毛
    重二十點三二公克）及海洛因一包（毛重零點一公克）。
二、案經臺北市政府警察局北投分局報請臺灣士林地方法院檢察
    署檢察官偵查起訴及移送併案審理。
    理  由
一、前述犯罪事實，業據被告於94年2 月16日本院審理時供認不
    諱（見當日準備程序筆錄及審判筆錄），且被告為警查獲時
    ，經採集尿液送檢驗結果，呈嗎啡及安非他命陽性反應，有
    明生生物科技股份有限公司93年5 月4 日濫用藥物檢驗報告
    、臺灣檢驗科技股份有限公司93年7 月14日濫用藥物尿液檢
    驗報告各一紙在卷可稽（見93年度毒偵字第733 號偵查卷第
    60頁、93年度核退字第1921號偵查卷第24頁），復有93年4
    月18日查獲之安非他命四包及93年6 月11日查獲之安非他命
    二十六包、海洛因一包扣案可資佐證，而第一次扣案物經送
    鑑驗結果，確係安非他命，亦有國防部憲兵司令部刑事鑑識
    中心93年5 月13日（93）宇鑑字第06218 號鑑驗通知書在卷
    可憑（見93年度毒偵字第733 號偵查卷第59頁），足證被告
    自白與事實相符。本件事證明確，被告犯行堪以認定。
二、按犯毒品危害防制條例第十條之施用毒品罪者，檢察官應聲
    請法院裁定令被告入勒戒處所觀察、勒戒。觀察、勒戒後，
    檢察官依據勒戒處所之陳報，認受觀察、勒戒人無繼續施用
    毒品傾向者，應即釋放，並為不起訴處分；認受觀察、勒戒
    人有繼續施用毒品傾向者，檢察官應聲請法院裁定令入戒治
    處所施以強制戒治。經觀察、勒戒或強制戒治執行完畢釋放
    後，五年內再犯毒品危害防制條例第十條之罪者，檢察官或
    少年法院應依法追訴或裁定交付審理，毒品危害防制條例第
    20條第1 項、第2 項、第23條第2 項分別定有明文。查被告
    前因施用毒品案件，先後二次送觀察、勒戒後，均認無繼續
    施用毒品之傾向，經臺灣士林地方法院檢察署檢察官二次不
    起訴處分確定，被告於93年2 月23日釋放出所，有該署92年
    6 月25日以92年度毒偵緝字第31號、92年度毒偵字第423 、
    677 號為不起訴處分書、93年2 月23日以93年度毒偵緝字第
    19、20、21號為不起訴處分書，及臺灣高等法院被告全國前
    案紀錄表各一份在卷可憑，被告於觀察、勒戒執行完畢釋放
    後，五年內再犯毒品危害防制條例第10條之罪，經檢察官提
    起公訴，本院應予審理。再按海洛因係毒品危害防制條例第
    2 條第2 項第1 款所稱之第一級毒品，安非他命為同條項第
    2 款所稱之第二級毒品。核被告分別施用海洛因、安非他命
    之行為，係犯毒品危害防制條例第10條第1 項之施用第一級
    毒品罪及同條第2 項之施用第二級毒品罪，被告持有海洛因
    、安非他命進而施用，其持有海洛因、安非他命之低度行為
    應各為施用海洛因、安非他命之高度行為所吸收，均不另論
    罪。被告先後多次施用海洛因、安非他命之犯行，時間緊接
    ，所犯為構成要件相同之罪名，顯係基於概括犯意為之，為
    連續犯，並依刑法第56條之規定論以一罪，並加重其刑。臺
    灣士林地方法院檢察署移送併案審理被告施用海洛因、安非
    他命部分，雖未據檢察官起訴，惟與已起訴被告施用海洛因
    、安非他命部分有連續犯之裁判上一罪關係，本院自得併予
    審理。被告所犯上開二罪，犯意各別，行為分殊，罪名不同
    ，應予分論併罰。爰審酌被告前因施用毒品，經二次觀察、
    勒戒後又犯本罪，顯見素行非佳，及犯罪戕害自己身體健康
    及犯罪後供認犯行之態度等一切情狀，量處如主文所示之刑
    ，並定其應執行之刑。
三、扣案之海洛因一包（毛重零點一公克）及安非他命三十包（
    四包驗餘淨重四六點二五四四公克，二十六包毛重二十點三
    二公克），均係查獲之第一級及第二級毒品，業據被告供明
    在卷，不問屬於被告與否，應依毒品危害防制條例第18 條
    第1 項前段之規定宣告沒收銷燬。另扣案之電子磅秤一個、
    帳冊一本、手機二支、現金二萬八千七百元、紙袋十二個、
    空夾鍊袋十七個及皮包三個，雖係被告所有，但非供被告犯
    罪所用之物，均不予宣告沒收。
據上論斷，應依刑事訴訟法第273 條之1 第1 項、第299 條第1
項前段，毒品危害防制條例第10條第1 項、第2 項、第18條第1
項前段，刑法第11條、第56條、第51條第5 款，判決如主文。
本案經檢察官呂永魁到庭執行職務。
中　　華　　民　　國　　94　　年　　3 　　月　　2 　　日
                  刑事第四庭法  官  周  明  鴻
以上正本證明與原本無異。
如不服本判決，應於判決送達後10日內，向本院提出上訴狀。
                            書記官  楊  哲  偉
中　　華　　民　　國　　94　　年　　3 　　月　　3 　　日
附錄本案論罪科刑法條：
毒品危害防制條例第10條第1 項、第2 項
施用第1 級毒品者，處六月以上五年以下有期徒刑。
施用第2 級毒品者，處三年以下有期徒刑。
毒品危害防制條例第18條第1 項前段
查獲之第1 、2 級毒品及專供製造或施用第1 、2 級毒品之器具
，不問屬於犯人與否，均沒收銷燬之。
